【裁判字號】    99,易,38
【裁判日期】    990309
【裁判案由】    竊盜
【裁判全文】
臺灣屏東地方法院刑事判決                99年度易字第38號
公  訴  人  臺灣屏東地方法院檢察署檢察官
被      告  戊○○
上列被告因竊盜等案件，經檢察官提起公訴（98年度偵字第7629
、8817號），被告於準備程序中就被訴事實為有罪陳述，經本院
告知簡式審判程序之旨，並聽取當事人意見後，本院合議庭裁定
由受命法官獨任依簡式審判程序審理，判決如下：
    主  文
戊○○犯如附表所示之罪，各處如附表所示之刑。應執行有期徒
刑壹年拾月。
    事  實
一、戊○○前於民國94年間，因違反毒品危害防制條例案件，經
    本院以95年度易字第7 號判處有期徒刑10月確定，並於96年
    3 月1 日執畢出監。詎其仍不知戒慎，竟基於意圖為自己不
    法所有之竊盜犯意，分別於附表所示時間、地點，以各該附
    表所示方法遂行竊盜。嗣被害人發覺失竊後報案處理，始為
    警循線查獲。
二、案經屏東縣政府警察局潮州分局報告臺灣屏東地方法院檢察
    署檢察官偵查起訴。
    理  由
一、本件係依刑事訴訟法第273 條之1 第1 項行簡式審判程序，
    其證據調查依同法第273 條之2 所定原不受審判外陳述排除
    之限制；又被告對於卷內各項證據亦不爭執證據能力，復無
    事證顯示有何違法取得或類此瑕疵之情，故卷內所列各項證
    據，自均有證據能力，合先敘明。
二、上揭犯罪事實，業據被告全數坦承不諱，並有附表所示人證
    、物證可資佐證，以及職務報告、調查報告、本院公務電話
    紀錄所示員警查獲經過附卷足稽（見警卷第18686 號第2 頁
    、警卷第16805 號第2 頁、本院卷第21頁）。是認被告之自
    白與事實相合，堪予採信，從而本件罪證明確，被告犯行洵
    可認定，應依法論科。
三、核被告所為，係犯刑法第320 條第1 項之竊盜罪。被告所犯
    上開5 罪，犯意個別、行為互殊，應分論併罰。被告曾受如
    事實欄所載判刑執行等情，有前案紀錄表、刑案資料查註紀
    錄表各1 份為憑，其於徒刑執行完畢後，5 年內故意再犯本
    件有期徒刑以上之各罪，為累犯，均應依刑法第47條第1 項
    加重刑度。爰審酌被告已有竊盜、搶奪、毒品等前科，屢受
    判刑、執行，素行不佳，有上開前案紀錄資料可考，然其歷
    經司法程序，竟復犯下本案，顯見未能收得警惕；再被告正
    值青壯，非無謀生能力，詎不思以正當手段賺取所需，而起
    意行竊為謀財之道，犯罪動機可議；又被告犯下本件數起竊
    案、盜取之物頗多，犯罪結果影響匪淺；惟念及被告始終自
    白己身罪行不諱，犯後態度非劣等一切情狀，各量處如主文
    所示之刑，併依法定應執行刑，以資懲儆。
四、至公訴意旨認被告已有竊盜、搶奪等前科，如今再度犯下數
    起竊案，顯具犯罪之習慣，僅藉刑之執行無法徹底根絕惡行
    ，請求併予諭知於刑之執行前令入勞動場所強制工作等語。
    惟按18歲以上之竊盜犯、贓物犯，有犯罪之習慣者，得於刑
    之執行前，令入勞動場所強制工作，竊盜犯贓物犯保安處分
    條例第3 條第1 項定有明文。考諸規範目的，旨在對嚴重職
    業性犯罪和欠缺正確工作觀念或無常態工作因而犯罪者，強
    制其從事勞動，學習一技之長及正確之謀生觀念，使日後能
    重返社會、適應常態生活。經查，被告先前雖有竊盜、搶奪
    等多項犯罪前科，然僅於92、96年間各1 起（竊盜罪經本院
    92年度簡字第798 號判處有期徒刑6 月確定、搶奪等罪經本
    院96年度訴字第676 號判處減刑後應執行有期徒刑2 年2 月
    確定），迨98年間始再度因本件等竊盜案件陸續遭到查獲乙
    節，有上開前案紀錄資料可稽，則公訴人僅謂被告不思己力
    工作賺錢，又有財產犯罪前科，如今再度犯下竊案，即認其
    以犯罪為常，卻未能提出具體積極事證足示被告確係慣竊積
    重難返，亦無證據證明被告因遊蕩或懶惰成習而犯罪，須強
    制其從事勞動、學習專長或匡正謀生觀念之情形（見本院99
    年2 月25日審判筆錄第9 頁），是審酌前開量刑事由後，本
    院認對被告量處如主文所示之刑已足收儆懲，無庸宣告強制
    工作，末此敘明。
據上論斷，應依刑事訴訟法第273 條之1 第1 項、第299 條第1
項前段，刑法第320 條第1 項、第47條第1 項、第51條第5 款，
刑法施行法第1 條之1 第1 項、第2 項前段，判決如主文。
本案經檢察官曾士哲到庭執行職務
中    華    民    國    99    年     3    月     9    日
                  刑事第四庭    法  官  江振源
以上正本證明與原本無異
如不服本判決，應於判決送達後10日內向本院提出上訴書狀（應
附繕本），其未敘述上訴理由者，應於上訴期間屆滿後20日內補
提理由書狀於本院，上訴於臺灣高等法院高雄分院。
中    華    民    國    99    年     3    月    10    日
                                書記官  潘豐益
附錄本判決論罪科刑法條：
刑法第320條
意圖為自己或第三人不法之所有，而竊取他人之動產者，為竊盜
罪，處五年以下有期徒刑、拘役或五百元以下罰金。
意圖為自己或第三人不法之利益，而竊佔他人之不動產者，依前
項之規定處斷。
前二項之未遂犯罰之。
附表：
┌─┬────┬───────────┬─────┬────┐
│編│犯罪時間│犯罪方法              │佐證被告自│論罪科刑│
│號│、地點  │                      │白之證據  │        │
├─┼────┼───────────┼─────┼────┤
│1 │98年5 月│戊○○趁無人注意之隙，│證人丁○○│戊○○犯│
│  │6 日13時│自行進入左揭住處（侵入│之證述、查│竊盜罪，│
│  │28分許，│住宅部分未據告訴），繼│獲採證照片│累犯，處│
│  │在屏東縣│而徒手竊取丁○○所有置│（警卷第18│有期徒刑│
│  │潮州鎮彭│於屋內帆布袋中財物（包│686 號第5 │月。  │
│  │城路134 │含身分證、健保卡、殘障│、13-14 頁│        │
│  │號丁○○│手冊及洗腎卡等物），得│）。      │        │
│  │住處內。│逞後旋即離開現場。    │          │        │
├─┼────┼───────────┼─────┼────┤
│2 │98年10月│戊○○趁車門未鎖之隙，│證人甲○○│戊○○犯│
│  │8 日14時│以不詳鑰匙1 把，竊取江│之證述、贓│竊盜罪，│
│  │許，在屏│明忠所有置於該處之車牌│物認領保管│累犯，處│
│  │東縣屏東│號碼AN-5833 號自小客車│單、查獲採│有期徒刑│
│  │市復興南│，供己代步之用。      │證照片、車│拾月。  │
│  │路1 段53│                      │輛尋獲電腦│        │
│  │4 號附近│                      │輸入單（警│        │
│  │。      │                      │卷第16805 │        │
│  │        │                      │號第8 、33│        │
│  │        │                      │-34 、36、│        │
│  │        │                      │42頁）。  │        │
├─┼────┼───────────┼─────┼────┤
│3 │98年10月│戊○○趁無人注意之隙，│證人丙○○│戊○○犯│
│  │10日16時│徒手竊取丙○○所有置於│之證述、證│竊盜罪，│
│  │30分許，│該處之水箱2 個、120V電│人朱育廷之│累犯，處│
│  │在屏東縣│瓶3 個、55D23L電瓶8 個│供述、查獲│有期徒刑│
│  │潮州鎮光│、N40 電瓶3 個、大砂輪│採證照片、│陸月。  │
│  │華路2 號│機1 台、小砂輪機1 台、│贓物認領保│        │
│  │「鼎盛汽│修車工具1 批、變速箱1 │管單、揚新│        │
│  │車修配廠│組、方向主機1 支、千斤│資源回收場│        │
│  │」。    │頂座椅10個、輪胎鋼圈4 │估價單、收│        │
│  │        │個、鋼板2 組等物，得逞│購切結書（│        │
│  │        │後攜往屏東縣潮州鎮朝昇│警卷第1680│        │
│  │        │東路323 號「揚新資源回│5號第11、1│        │
│  │        │收場」變賣與不知情之業│9、26-27、│        │
│  │        │主朱育廷，並旋將得款花│37、45_1、│        │
│  │        │磬。                  │47頁）。  │        │
├─┼────┼───────────┼─────┼────┤
│4 │98年10月│戊○○趁無人注意之隙，│證人乙○○│戊○○犯│
│  │11日16時│徒手竊取乙○○所有置於│之證述、證│竊盜罪，│
│  │45分許，│該處之白鐵製水槽、鋁製│人陳琅璋之│累犯，處│
│  │在屏東縣│洗衣板等物，得逞後攜往│供述、監視│有期徒刑│
│  │潮州鎮朝│屏東縣潮州鎮○○路42號│錄影畫面翻│肆月。  │
│  │昇路3 巷│「有吉資源回收場」變賣│拍照片、有│        │
│  │27之4 號│與不知情之業主陳琅璋，│吉資源回收│        │
│  │乙○○住│並旋將得款花磬。      │場收受物品│        │
│  │處前。  │                      │登記表（警│        │
│  │        │                      │卷第16805 │        │
│  │        │                      │號第12、15│        │
│  │        │                      │、28-29 、│        │
│  │        │                      │32、46頁）│        │
│  │        │                      │。        │        │
├─┼────┼───────────┼─────┼────┤
│5 │98年10月│戊○○趁無人注意之隙，│證人己○○│戊○○犯│
│  │11日17時│徒手竊取己○○所有置於│之證述、證│竊盜罪，│
│  │10分許，│該處之白鐵製洗手台1 個│人陳琅璋之│累犯，處│
│  │在屏東縣│，得逞後攜往前揭資源回│供述、查獲│有期徒刑│
│  │潮州鎮朝│收場變賣與不知情之陳琅│採證照片、│肆月。  │
│  │昇路3 巷│璋，並旋將得款花磬。  │有吉資源回│        │
│  │27 之6號│                      │收場收受物│        │
│  │己○○住│                      │品登記表（│        │
│  │處前。  │                      │警卷第1680│        │
│  │        │                      │5 號第13、│        │
│  │        │                      │15、30-32 │        │
│  │        │                      │、46頁）。│        │
└─┴────┴───────────┴─────┴────┘

司法院資訊處製作；財團法人民間司法改革基金會備份。
